臺灣新北地方法院刑事附帶民事訴訟判決
111年度附民字第318號
原      告  温辰鋐
被      告  吳柏洋
            吳欣蓉
            李建彬
上列當事人間因詐欺案件（110年度易字第946號），經原告提起
附帶民事訴訟，請求損害賠償，本院判決如下：
    主  文
原告之訴及假執行之聲請均駁回。
    事  實
一、原告之聲明及陳述詳如附件(刑事附帶民事訴訟起訴狀影本)
    。
二、被告未為任何聲明或陳述，亦未提出任何書狀。
    理  由
一、按因犯罪而受損害之人，於刑事訴訟程序得附帶提起民事訴
    訟，對於被告及依民法負賠償責任之人，請求回復其損害，
    刑事訴訟法第487條第1項定有明文。又法院認為原告之訴不
    合法者，應以判決駁回之，同法第502 條第1 項亦有明定。
    是附帶民事訴訟之提起，必以刑事訴訟程序之存在為前提，
    若刑事訴訟未經提起公訴或自訴，即不得對於應負賠償責任
    之人，提起附帶民事訴訟。另刑事訴訟法第487條第1項所定
    附帶民事訴訟之對象，除刑事被告外，固兼及於依民法負損
    害賠償責任之人，惟附帶民事訴訟之原告所主張之共同加害
    人，必以在刑事訴訟程序中經認定係共同侵權行為之人，始
    得謂為依民法負賠償責任之人，否則對之提起附帶民事訴訟
    ，即難謂為合法（最高法院99年度台抗字第480號裁定、104
    年度台附字第10號判決意旨參照）。
二、經查：
㈠、被告吳柏洋部分:
　　被告吳柏洋被訴詐欺之案件，經本院以110年度易字第946號
    判決諭知無罪，臺灣新北地方檢察署檢察官110年度偵字第2
    0747號移送併辦意旨書所指被告犯嫌部分(即關於詐欺原告
    温辰鋐乙節)，即非起訴效力所及，並不屬本院審理之範圍
    內，應退由檢察官另為合法處理。原告既以前述退併辦部分
    之犯罪被害人身分，向本院提起附帶民事訴訟，揆諸首揭刑
    事訴訟法第487條第1 項規定，起訴自屬不合法，應予駁回
    ；又原告之訴既經駁回，其假執行之聲請亦失所附麗，應併
    予駁回。
㈡、被告吳欣蓉、李建彬部分:
　　本院110年度易字第946號案件已經本院判決無罪，則關於詐
    欺原告温辰鋐乙節，無從併辦而退由檢察官依法處理，且檢
    察官未於本案起訴被告吳欣蓉、李建彬為刑事被告(關於被
    告吳欣蓉、李建彬所涉詐欺之刑事案件部分，已經檢察官另
    行起訴)，是就被告吳欣蓉、李建彬而言，本案之刑事訴訟
    程序並不存在，且關於詐欺原告温辰鋐乙節亦退由檢察官處
    理，並非本案之審理範圍，故本院並未認定被告吳柏洋與被
    告吳欣蓉、李建彬共同侵害原告之權利，依前開見解，原告
    對於被告吳柏洋自不得於本案刑事訴訟程序中附帶提起民事
    訴訟。從而，原告起訴被告吳欣蓉、李建彬之部分不合法，
    自應予以駁回，而其假執行聲請，因失附麗，亦應併予駁回
    。
三、爰依刑事訴訟法第502條第1項、第503條第1項，判決如主文
    。
中　　華　　民　　國　　111 　年　　5 　　月　　12　　日
                  刑事第十一庭審判長 法  官  郭峻豪

　　　　　　　　　　　　　　　　　　 法  官  施吟蒨

　　　　　　　　　　　　　　　　　　 法  官  沈  易
以上正本證明與原本無異。
如不服本判決非對於刑事判決有上訴時不得上訴，並應於送達後20日內向本院提出上訴狀。　　　　　　　　　　　　　　　　                                     書記官  陳湘文　
中　　華　　民　　國　　111 　年　　5 　　月　　13　　日
附件: 刑事附帶民事訴訟起訴狀影本